【裁判字號】    96,審再小上,1
【裁判日期】    970128
【裁判案由】    再審之訴
【裁判全文】
臺灣高雄地方法院民事裁定           96年度審再小上字第1號
上  訴  人  丙○○
被  上訴人  聯邦商業銀行股份有限公司
法定代理人  甲○○
當事人間再審之訴事件，上訴人對於民國96年5 月10日本院高雄
簡易庭96年度雄再小字第3 號第一審判決提起上訴，本院裁定如
下：
    主  文
上訴駁回。
第二審訴訟費用新台幣壹仟伍佰元由上訴人負擔。
    理  由
一、按對於小額程序之第一審判決提起上訴，非以其違背法令為
    理由，不得為之；所謂判決違背法令，乃指判決不適用法規
    或適用不當，或有民事訴訟法第469 條所列第1 款至第5 款
    事由，其判決當然為違背法令，民事訴訟法第436 條之24第
    2 項、第436 條之32第2 項準用第468 條及第469 條第1 款
    至第5 款分別定有明文。又當事人提起上訴，如依民事訴訟
    法第468 條規定，而以判決有不適用法規或適用不當為上訴
    理由者，其上訴狀或理由狀應有具體之指摘，並揭示該法規
    之條項或內容，若係成文法以外之法則（習慣或法理），則
    應揭示該法則之旨趣，倘為司法院解釋或最高法院之判例，
    則應揭示該判解之字號或其內容；如依民事訴訟法第469 條
    所列第1 款至第5 款事由提起上訴者，其上訴狀或理由狀應
    揭示合於該條款之事實，是上訴狀或理由狀如未依此項方法
    表明者，或其所表明者，顯與上開法條規定不相合者，即難
    認為已對原判決之違背法令有具體之揭示，其上訴自難認為
    合法（最高法院71年台上字第314 號判例要旨參照）。次按
    當事人於小額訴訟之第二審程序不得提出新攻擊或防禦方法
    ，為民事訴訟法第436 條之28前段所明定，故上訴人如於上
    訴後提出新攻擊或防禦方法，上訴審法院自不得予以審酌。
    再按上訴不合法者，第二審法院應以裁定駁回之，同法第43
    6 條第2 項準用第444 條第1 項前段亦有明文。
二、上訴意旨略以：上訴人並未持偽造之被上訴人公司信用卡刷
    卡消費，該信用卡實係訴外人乙○○所偽造及盜刷，與上訴
    人無關，此由台灣屏東地方法院89年度訴字第695 號刑事判
    決所認定之犯罪事實可證，上開刑事判決乃民事訴訟法第49
    6 條第1 項第13款所稱之新證物，爰依法提起上訴等語。
三、經查：
  (一)上訴人於原審係以訴外人乙○○未於本院95年度雄小字第35
    82號返還不當得利事件審理中未到庭陳述，認本院95年度雄
    小字第3582號民事確定判決有民事訴訟法第496 條第1 項第
    13款之再審事由，而對該民事確定判決提起再審之訴，並未
    提出台灣屏東地方法院89年度訴字第695 號刑事判決，主張
    該刑事判決乃民事訴訟法第496 條第1 項第13款所稱之新證
    物，上訴人既係於提起本件上訴後始提出上開主張，核屬新
    攻擊防禦方法，依民事訴訟法第436 條之28前段規定，本院
    無從就此新攻擊防禦方法予以審酌，先予敘明。
  (二)原審係以發現新證人不符合民事訴訟法第496 條第1 項第13
    款之再審事由，且上訴人提起再審之訴意旨乃對於原確定判
    決之取捨證據、認定事實再為爭執，為駁回上訴人請求之論
    據，而上訴人提起本件上訴，除以台灣屏東地方法院89年度
    訴字第695 號刑事判決所可佐證其偽造信用卡及盜刷情事為
    由外，就原審判決上開論據並未具體指明有何其他不適用法
    規或適用法規不當，或有民事訴訟法第469 條第1 款至第5
    款所稱當然違背法令之情事，及符合該條款要件之具體事實
    。是依上開說明，上訴人之上訴即非合法，應予駁回。
四、再按於小額訴訟之上訴程序，法院為訴訟費用之裁判時，應
    確定其費用額，民事訴訟法第436 條之19第1 項、第436 條
    之32第1 項定有明文。本件第二審裁判費用為新台幣1,500
    元，應由上訴人負擔，爰併為裁定如主文第2 項所示。
五、據上論結，本件上訴為不合法，依民事訴訟法第436 之32第
    1 、2 項、第436 條之19第1 項、第444 條第1 項前段、第
    95條、第78條，裁定如主文。
中    華    民    國    97    年    1     月    28    日
                    民事第二庭審判長法  官  林紀元
                                    法  官  柯彩燕
                                    法  官  黃悅璇
正本係照原本作成。
本裁定不得抗告。
中    華    民    國    97    年    1     月    28    日
                                     書記官  林昭吟


司法院資訊處製作；財團法人民間司法改革基金會備份。
